# 请教陈版商誉问题

提问人：lijinrong 时间：2010-08-16 15:22:27
如A公司与B公司是非同一控制下企业合并，A公司拟吸收合并B公司，B公司账面净资产 1000 万，评估净资产 2000 万，A公司拟 2500万元购入其全部股权并注销B公司，由于B公司评估增值 1000 万元，形成商誉2500-（2000-1000*25%）=750万元。因为考虑了企业所得税意外增加了 250 万商誉，但商誉并不能摊销，只能以后年度内做减值测试。 如何才能在评估时就将企业所得税所增加的商誉考虑进去？做到商誉实际只是收购价与评估公允价值之差，而不是商誉是收购价与评估公允价值之差再加上增值额所导致的所得税之和呢？ 这部分所得税所增加的商誉太别扭了 我想在审计评估时就将这部分所得税考虑进去，但如果考虑进去，就只能假设B公司非持续经营，这样是否可行？或是有别的办法呢？麻烦陈版解答？

回答人：chenyiwei
我对评估这一块不是很熟悉，麻烦有实务经验的网友协助一下，谢谢。 另外，你也可以到评估业务探讨版面发帖咨询一下。